臺灣新北地方法院刑事判決　　　　　　110年度審易字第710號
公　訴　人　臺灣新北地方檢察署檢察官
被　　　告　王閔正



上列被告因竊盜案件，經檢察官提起公訴（110 年度偵字第1353
號），被告就被訴事實為有罪陳述，本院改行簡式審判程序審理
，判決如下：
    主  文
王閔正犯踰越安全設備侵入住宅竊盜罪，累犯，處有期徒刑捌月
。未扣案之犯罪所得新臺幣肆仟參佰元沒收，於全部或一部不能
沒收或不宜執行沒收時，追徵其價額。
    事實及理由
一、本件犯罪事實及證據，除犯罪事實欄一第4 行「15時30分許
    」更正為「14時3 分許」、第7 行刪除「（所涉侵入住宅罪
    嫌部分，未據告訴）」等字；證據部分補充「被告王閔正於
    本院準備程序、審理時之自白」外，其餘均引用如附件檢察
    官起訴書之記載。
二、論罪科刑：
  ㈠按刑法第321 條第1 項第2 款規定將「門扇」、「牆垣」、
    「其他安全設備」並列。則所謂「門扇」應專指門戶而言，
    指分隔住宅或建築物內外之出入口大門。而所謂「其他安全
    設備」，指門扇、牆垣以外，依社會通常觀念足認為防盜之
    一切設備者，即屬相當，住宅之窗戶及一般住宅使用之鐵捲
    門均屬安全設備。是核被告所為，係犯刑法第321 條第1 項
    第1 款、第2 款之踰越安全設備侵入住宅竊盜罪。公訴意旨
    就此部分，漏未論及刑法第321 條第1 項第2 款之加重要件
    ，然因基本社會事實相同，僅增列加重要件，為起訴效力所
    及，本院自得審理，無庸變更起訴法條，附此敘明。
  ㈡查被告前有如附件起訴書犯罪事實欄所載之論罪科刑及徒刑
    執行紀錄，此有臺灣高等法院被告前案紀錄在卷可查，其於
    有期徒刑執行完畢後5 年內故意再犯本案有期徒刑以上之罪
    ，符合刑法第47條第1 項之累犯要件，審酌司法院釋字第77
    5 號解釋意旨，被告於前案執行完畢後，再犯本案，顯見先
    前刑之執行不足以發揮警告作用，堪認其對於刑罰之反應力
    薄弱，佐以其所犯本案之罪，加重最低本刑，亦無致個案過
    苛或不符罪刑相當原則，故應依刑法第47條第1 項規定，加
    重其刑。
  ㈢爰審酌被告有多次竊盜前科，素行不佳，此有卷附臺灣高等
    法院被告前案紀錄表足參，正值青壯，非無謀生能力，不思
    以正途獲取所需，反恣意以上開方法竊取他人財物，顯無尊
    重他人財產權之觀念，亦影響社會治安，所為應予非難；惟
    念被告犯後坦承犯行，態度尚可，兼衡被告自陳國中肄業之
    教育程度、從事物流服務業，月薪約新臺幣（下同）2 萬8,
    000 元家庭經濟狀況，及其犯罪之動機、目的、手段、被害
    人所受損失之程度等一切情狀，量處如主文所示之刑。
三、按犯罪所得，屬於犯罪行為人者，沒收之；前二項之沒收，
    於全部或一部不能沒收或不宜執行沒收時，追徵其價額，刑
    法第38條之1 第1 項前段、第3 項分別定有明文。查本件被
    告竊得之現金4,300 元為其犯罪所得，雖未經扣案，揆諸上
    揭規定，仍應予宣告沒收，並於全部或一部不能沒收或不宜
    執行沒收時，追徵其價額。
據上論斷，應依刑事訴訟法第273 條之1 第1 項、第299 條第1
項前段、第310 條之2 、第454 條第2 項，刑法第321 條第1 項
第1 款、第2 款、第47條第1 項、第38條之1 第1 項前段、第3
項，刑法施行法第1 條之1 ，判決如主文。
本案經檢察官洪三峯偵查起訴，檢察官盧祐涵到庭執行職務。
中    華    民    國   110    年    11    月    11    日
                  刑事第二十五庭  法  官  王綽光
　
上列正本證明與原本無異。
如不服本判決，應於判決送達後20日內敘明上訴理由，向本院提
出上訴狀 (應附繕本) ，上訴於臺灣高等法院。其未敘述上訴理
由者，應於上訴期間屆滿後20日內向本院補提理由書「切勿逕送
上級法院」。
                                  書記官   王嘉蓉
　
中    華    民    國   110    年    11    月    16    日
附錄本案論罪科刑法條全文：
中華民國刑法第321條
犯前條第 1 項、第 2 項之罪而有下列情形之一者，處 6 月以
上 5 年以下有期徒刑，得併科 50 萬元以下罰金：
一、侵入住宅或有人居住之建築物、船艦或隱匿其內而犯之。
二、毀越門窗、牆垣或其他安全設備而犯之。
三、攜帶兇器而犯之。
四、結夥三人以上而犯之。
五、乘火災、水災或其他災害之際而犯之。
六、在車站、港埠、航空站或其他供水、陸、空公眾運輸之舟、
    車、航空機內而犯之。
前項之未遂犯罰之。
--------------------------------------------------------
附件：
臺灣新北地方檢察署檢察官起訴書
                                     110年度偵字第1353號
    被      告  王閔正  男  37歲（民國00年0月0日生）
                        住新北市○○區○○街00巷00號2樓
                        居新北市○○區○○路00巷00號
                        國民身分證統一編號：Z000000000號
上列被告因竊盜案件，已經偵查終結，認應該提起公訴，茲將犯
罪事實及證據並所犯法條分敘如下：
        犯罪事實
一、王閔正前因施用毒品案件，經臺灣新北地方法院以107 年度
    簡字第180 號判決判處有期徒刑5 月確定，於民國107 年10
    月12日易科罰金執行完畢。詎仍不知警惕，意圖為自己不法
    之所有，於109 年10月28日15時30分許，騎乘車牌號碼000-
    000 號普通重型機車前往新北市○○區○○街0 號即黃玟憶
    之住所，未經黃玟憶同意，先徒手拉開該處鐵門後侵入黃玟
    憶之住所（所涉侵入住宅罪嫌部分，未據告訴），並徒手竊
    取黃玟憶所有並置於金雞裝飾品盒內之零錢共計新臺幣4,30
    0 元，得手後旋騎乘上開機車離去。嗣黃玟憶察覺遭竊，報
    警處理，經警調閱現場監視器畫面，始悉上情。
二、案經黃玟憶訴由新北市政府警察局三峽分局報告偵辦。
        證據並所犯法條
一、證據清單及待證事實：
┌──┬───────────┬────────────┐
│編號│證  據  名  稱        │待  證  事  實          │
├──┼───────────┼────────────┤
│1   │被告王閔正於警詢中之自│坦承全部犯罪事實。      │
│    │白                    │                        │
├──┼───────────┼────────────┤
│2   │告訴人黃玟憶於警詢及偵│證明於上揭時地，遭人侵入│
│    │查中之指訴            │其住所並竊取上開財物之事│
│    │                      │實。                    │
├──┼───────────┼────────────┤
│3   │證人胡上莉於警詢中之證│證明車牌號碼000-000 號普│
│    │述                    │通重型機車係登記在伊名下│
│    │                      │，為平時為伊配偶即被告使│
│    │                      │用之事實。              │
├──┼───────────┼────────────┤
│4   │監視器檔案光碟1 片、監│證明被告於上揭時地，侵入│
│    │視器影像截圖14張、現場│告訴人之住所並徒手竊取上│
│    │照片4 張              │開財物事實。            │
├──┼───────────┼────────────┤
│5   │新北市政府警察局三峽分│證明本件遭竊之金雞母裝飾│
│    │局刑案現場勘察報告1 份│品盒上所採獲之擦抹痕轉移│
│    │                      │棉棒檢出之DNA-STR 型別與│
│    │                      │被告之DNA-STR 型別相符之│
│    │                      │事實。                  │
└──┴───────────┴────────────┘
二、核被告所為，係犯刑法刑法第321 條第1 項第1 款之侵入住
    宅竊盜罪嫌。又被告如犯罪事實欄所載之論罪科刑及執行情
    形，有刑案資料查註紀錄表附卷可憑，其於受有期徒刑執行
    完畢後，5 年以內故意再犯本件有期徒刑以上之罪，為累犯
    ，請參照大法官會議釋字第775 號解釋意旨，審酌是否依刑
    法累犯規定加重其刑。至上開被告竊得之物品，為其犯罪所
    得，請依刑法第38條之1 第1 項及第3 項規定宣告沒收，並
    於全部或一部不能沒收或不宜執行沒收時，追徵其價額。
三、依刑事訴訟法第251條第1項提起公訴。
    此    致
臺灣新北地方法院
中    華    民    國   110    年    4     月     1    日
                              檢  察  官  洪三峯